【裁判字號】    89,台上,1597
【裁判日期】    890714
【裁判案由】    損害賠償
【裁判全文】
最高法院民事判決                              八十九年度台上字第一五九七號
    上  訴  人  乙○○
    被 上訴 人  甲○○
    訴訟代理人  王文雄律師
右當事人間請求損害賠償事件，上訴人對於中華民國八十八年五月二十五日台灣高等
法院高雄分院判決（八十七年度訴字第一六○號），提起一部上訴，本院判決如左：
    主  文
上訴駁回。
上訴訴訟費用由上訴人負擔。
    理  由
本件上訴人主張：被上訴人係高雄市豐偉水產股份有限公司所屬「豐國七○六」號漁
船輪機長，伊為該船之船員，豐國七○六號漁船於民國八十五年四月十一日自高雄港
出境至關島海域從事捕魚作業，嗣於八十六年八月三日，豐國七○六號漁船停泊於關
島特拉克港附近小島，被上訴人於該島不詳處所拾獲一可發射子彈具有殺傷力之槍枝
一支，隨即攜帶入船，未經許可而持有，嗣於同日晚上約八時許，被上訴人在豐國七
○六號漁船內與同船船員之訴外人吳家賓及伊等人一同飲酒作樂，於飲酒席間被上訴
人將拾獲之槍枝取出把玩，竟疏未注意，於取出香煙為伊點燃之際，槍枝突然走火，
子彈不慎貫穿伊左頸部及左下顎，致伊受有左下顎粉碎性骨折，右側頸部及左下顏部
等傷害。除原審判命被上訴人給付伊醫療費用新台幣（下同）六萬九千七百五十六元
、精神慰藉金五十萬元外，求為命被上訴人再給付伊工作損失一百四十萬元之判決（
上訴人超過上開金額之請求部分，經原審判決其敗訴，未據其聲明不服）。
被上訴人則以：上訴人於八十六年八月三日受傷後，其薪資領至八十七年四月份止，
其對喪失或減少勞動能力，並未舉證證明，其請求工作損失自屬無據等語，資為抗辯
。
原審斟酌全辯論意旨及調查證據之結果，以：上訴人主張之上開事實，經證人吳家賓
於刑事法院證述屬實，並有船長吳長紋出具之海事報告附刑事卷足憑，又上訴人受有
左下顎粉碎性骨折，右側頸部及左下顏部一公分長傷口，亦有診斷書可按，且被上訴
人因本件涉犯傷害及未經許可持有槍彈刑事案件，亦經刑事法院判處罪刑在案，被上
訴人過失侵害上訴人身體，堪信為真實。上訴人主張其自八十六年八月三日受傷以來
，無法工作，計減少工作收入損失計一百八十萬元云云，惟據上訴人任職之豐偉水產
股份有限公司薪津表記載：上訴人之月薪為一萬八千元，並非五萬元；且其於八十六
年八月三日受傷後，其薪資係領至八十七年四月份為止等情，亦據證人何秀真證明屬
實。另其係左下顎、右側項部及左下顏部受傷，經治療，於八十七年一月二十五日以
後，即可工作，亦據證人蔡政峰醫師證述在卷。此外上訴人對其喪失或減少勞動能力
，並未舉證以實其說，其請求被上訴人賠償其自本件訴訟起訴時起三年無法工作之損
失計一百四十萬元，尚屬無據，不應准許。為其心證之所由得，因而駁回上訴人請求
被上訴人給付工作損失賠償之訴部分，經核於法洵無違誤。
查原審依證人何秀真證稱：上訴人於八十六年八月三日受傷後，其薪資係領至八十七
年四月份為止及證人蔡政峰證稱：於八十七年一月二十五日以後，即可工作各等語(
見原審卷五四、七六頁），上訴人又未舉證證明其受有喪失或減少勞動能力損失，因
而就其工作損失之請求為敗訴判決，並不違背法令。上訴論旨，徒就原審取捨證據、
認定事實之職權行使，並提出事實審未曾提出之事證，指摘原判決關於其不利部分不
當，聲明廢棄，不能認為有理由。
據上論結，本件上訴為無理由。依民事訴訟法第四百八十一條、第四百四十九條第一
項、第七十八條，判決如主文。
中      華      民      國    八十九    年      七      月     十四     日
                              最高法院民事第七庭
                                  審判長法官  謝  正  勝
                                        法官  劉  福  來
                                        法官  高  孟  焄
                                        法官  李  慧  兒
                                        法官  葉  勝  利
      右正本證明與原本無異
                                              書  記  官
中      華      民      國    八十九    年      七      月    二十七    日


司法院資訊處製作；財團法人民間司法改革基金會備份。
